# 请教陈版，权益法核算的别投资单位因会计政策变更影响期初数的处理

提问人：Manson_Luci 时间：2019-11-22 14:12:19
A 公司持有B公司 25%股权，按权益法核算。B公司今年因适用新金融工具准则进行了会计政策变更，调整了期初留存收益。请问，A 公司在做权益法核算时，必须要调整期初数吗？还是 A公司可以把B 公司期初留存收益的影响 *25%通过本期留存收益的其他增减变动予以体现？
如果 A 公司必须因权益法调整期初数，则期初数调整原因披露为“其他”？

回答人：chenyiwei
首先，根据《企业会计准则第 2 号——长期股权投资（ 2014 年修订）》第十一条，“被投资单位采用的会计政策及会计期间与投资方不一致的，应当按照投资方的会计政策及会计期间对被投资单位的财务报表进行调整，并据以确认投资收益和其他综合收益等”，原则上应统一会计政策，即把被投资方的会计政策调整为与投资方一致，在此基础上进行权益法核算；但就本次新金融工具、收入、租赁准则的分步实施而言，被投资方已执行新准则，投资方尚未执行新准则的，也可以不对被投资方报表作出调整，直接在此基础上进行权益法核算。
其次，如果采用不调整直接核算的方式，由此导致确认在被投资方的 2019年初留存收益/其他综合收益调整金额中的份额，应作为对期初数的 “其他调整” 列示。

提问人：Manson_Luci 时间：2020-01-03 08:05:05
陈版，不好意思再追问一下。如果投资方权益法核算也因被投资方执行新金融工具追溯调整期初了，但由于被投资方执行新金融工具不用调整可比期间数据，是否投资方权益法核算调整期初数也无需调整可比期间数据？

回答人：chenyiwei
是。